# 关于外资企业的组织架构问题

提问人：cpagjp 时间：2010-12-08 23:00:56
目的背景：美国母公司在中国有 4 家子公司（股东均美国母公司），现在想在中国成立一个地区总部，来统一控制中国的资金、业务。故有如下问题： 1 、如果成立一个中国的地区总部，是以什么样的组织架构形式成立？如设立一个控股公司，则控股公司的设立有什么样的要求？或者是有更好的办法来统一控制中国的资金、业务？请指教。 2 、如果将 4 个子公司中的一个升级为控股公司，则需将另外三家的股权转让到这家升级的控股公司，而这个升级的控股公司是否需将这些接受的股权的对价支付给美国母公司？请指教。

回答人：chenyiwei
可以考虑设立新的投资性外商投资企业作为现有 4 家外商投资企业的母公司（建议关注《关于外商投资举办投资性公司的规定》），也可以将其中一家升级为其他三家的母公司。 该母公司如果符合条件的，可以被认定为地区总部，享受相应的优惠政策。但地区总部优惠政策似乎只有在一些大城市有，所以如果这 4 家公司的所在地都没有类似优惠政策，可能需要考虑在有此类优惠政策的地方新设一个投资性外商投资企业。 还需要考虑的问题是其余三家能否继续保持外商投资企业的地位。如果母公司是投资性外商投资企业，其在中国境内投资设立的企业外资比例如达到 25 ％以上，也可以被认定为外商投资企业。如果母公司不是投资性外商投资企业，则其在境内投资设立的企业除非在中西部等特殊情况外，一般不能被认定为外商投资企业。 转让对价可以考虑以 4 家或另 3 家的股权增资的方式，这样增资款不一定需要对外付汇。 税务问题比较复杂，建议到税务版面发帖子咨询。

回答人：chenyiwei
回复 藤椅 cpagjp 的帖子就是这 4 家公司原先共同的境外母公司，以该 4 家公司的股权出资设立新的投资性外商投资企业，或者以其中3 家的股权作为出资向另一家增资，另一家成为其他三家的母公司。 也就是股权出资。股权出资应按国家工商行政管理总局令第 39 号《股权出资登记管理办法》办理。

回答人：chenyiwei
回复 地板 cpagjp 的帖子原先在 2008 年之前，上海、浙江、江苏、湖北等一些地方的工商局就已经发布了股权出资登记管理的相关文件。《股权出资登记管理办法》于 2009 年 3 月 1 日起在全国范围实施，所以法律上应该已经没有障碍。建议与当地工商机关沟通一下。